# 营业外收入支出

提问人：Amyloid 时间：2017-12-19 15:31:27
营业外收入支出同一类型的业务，保险赔款，同时记营业外收入支出，不影响利润，需要冲销吗

回答人：chenyiwei
对同一性质事项，如果损失计入营业外支出，赔款计入营业外收入，则并不必要，直接按净额计入营业外收入或支出即可。